【裁判字號】    98,訴,832
【裁判日期】    981230
【裁判案由】    確認本票債權不存在
【裁判全文】
臺灣臺北地方法院民事判決               98年度訴字第832號
原      告  丙○○
訴訟代理人  楊鈞國律師
複代理人    乙○○
被      告  甲○○
訴訟代理人  崔駿武律師
上列當事人間請求確認本票債權不存在事件，本院於民國九十八
年十二月七日辯論終結，判決如下：
    主    文
確認被告就其所執有、如附表所示之本票，對原告之票據債權不
存在。
被告應將如附表所示之本票貳紙返還原告。
訴訟費用由被告負擔。
    事實及理由
甲、程序方面：
一、按本於票據有所請求而涉訟者，得由票據付款地之法院管轄
    ，民事訴訟法第十三條定有明文。給付之訴含有確認之訴之
    意義在內，從而給付訴訟應適用簡易訴訟程序者，依舉重以
    明輕之原則，其確認訴訟亦應適用簡易訴訟程序，故民事訴
    訟法「本於票據有所請求而涉訟者」，應包括確認票據債權
    存在或不存在之訴訟在內，最高法院八十一年台抗字第四一
    二號著有判例可資參照。又本票應記載左列事項，由發票人
    簽名：(七)付款地；未載發票地者，以發票人之營業所、住所
    或居所所在地為發票地；未載付款地者，以發票地為付款地
    ，票據法第一百二十條第一項第七款、第四項、第五項亦有
    明文規定。本件原告起訴請求確認被告所持有、原告所簽發
    、如附表所示之本票二紙，對原告之本票債權不存在，揆諸
    首揭判例、法條，為本於票據有所請求，得由票據付款地法
    院管轄，而本件票據未載付款地、發票地，但發票人之住所
    在臺北市中山區○○○路四三二號七樓之三，在本院管轄區
    域內，依民事訴訟法第十三條規定，本院自有管轄權。
二、次按訴狀送達後，原告不得將原訴變更或追加他訴。但有下
    列各款情形之一者，不在此限：(一)被告同意者；(二)請求之基
    礎事實同一者；(七)不甚礙被告之防禦及訴訟之終結者；被告
    於訴之變更或追加無異議，而為本案之言詞辯論者，視為同
    意變更或追加，民事訴訟法第二百五十五條第一項第一、二
    、七款、第二項定有明文。
（一）本件原告於民國九十八年十月二十一日具狀變更訴之聲明
      為：「１先位聲明：請求確認被告所持有、如附表所示之
      本票二紙，及自九十二年十二月十三日起至清償日止，按
      週年利率百分之六計算之利息之本票債權不存在；２備位
      聲明：確認被告就如附表所示之本票二紙，對原告之付款
      請求權不存在；３被告應返還如附表所示之本票二紙予原
      告」，原告是次變更僅係追加備位聲明，備位聲明主張之
      基礎事實業於起訴狀內載明（被告所執有、如附表所示之
      本票，到期日為九十二年十二月十三日，迄至被告向鈞院
      聲請准許強制執行，已逾三年之時效期間）、不甚礙被告
      之防禦及訴訟之終結，且經被告無異議而為本案之言詞辯
      論，於法尚無不合。
（二）原告於九十八年十一月四日言詞辯論期日復更正前開訴之
      聲明，將「被告應返還如附表所示之本票二紙予原告」改
      列先位聲明，是次變更訴訟標的相同、基礎事實同一、無
      礙被告之防禦及訴訟之終結，亦經被告無異議而為本案之
      言詞辯論，亦無不合，本院爰就追加變更後之聲明為裁判
      。
三、又除別有規定外，確定之終局判決就經裁判之訴訟標的，有
    既判力；確定判決，除當事人外，對於訴訟繫屬後為當事人
    之繼受人者，及為當事人或其繼受人占有請求之標的物者，
    亦有效力，民事訴訟法第四百條第一項、第四百零一條第一
    項規定甚明。又判決之既判力，係僅關於為確定判決之事實
    審言詞辯論終結時之狀態而生，故在確定判決事實審言詞辦
    論終結後所後生之事實，並不受其既判力之拘束，最高法院
    三十九年台上字第二一四號著有判例闡釋甚明。
（一）本件原告曾就如附表所示之本票二紙，於九十六年間以訴
      外人施旻宏為被告，起訴請求確認「執票人施旻宏就如附
      表所示之本票二紙，對原告之本票債權不存在」，經本院
      臺北簡易庭於九十六年八月二十一日以九十六年度北簡字
      第二０三０八號判決原告勝訴，施旻宏提起上訴，再經本
      院於九十七年十一月十二日言詞辯論終結，於同年月二十
      六日以九十六年度簡上字第四八０號判決駁回上訴，因施
      旻宏未上訴而於九十七年十二月二十九日確定，此經本院
      職權調閱上開卷宗審認屬實，依上開判例、法條，訴訟標
      的即「施旻宏就如附表所示之本票二紙對原告無本票債權
      存在」已經確定判決而有既判力，惟該判決既判力僅及於
      事實審言詞辯論終結時即九十七年十一月十二日以前之事
      實狀態，不及於其後之事實。
（二）嗣施旻宏於九十七年十二月間將本件本票讓與被告，經被
      告執向原告主張，原告乃提起本件訴訟，先位請求確認被
      告就如附表所示之本票票據債權不存在，則原告請求確認
      之狀態（被告九十七年十二月間取得如附表所示之本票、
      對原告有無本票債權）發生於本院九十六年度北簡字第二
      ０三０八號、九十六年度簡上字第四八０號確定判決言詞
      辯論終結時即九十七年十一月十二日之後，自非重複起訴
      。
（三）惟本件被告係本院九十六年度北簡字第二０三０八號、九
      十六年度簡上字第四八０號事件訴訟繫屬後為當事人施旻
      宏之繼受人，依前揭法條，自為該確定判決效力所及，亦
      即「九十七年十一月十二日以前，就如附表所示之本票二
      紙，施旻宏對原告無票據債權存在」此節，原告、施旻宏
      、被告均不得為相反、歧異之主張，法院亦不得為不同之
      認定，合先敘明。
乙、實體方面：
一、原告部分
（一）聲明：
    １先位聲明：
    確認被告所持有、如附表所示之本票二紙，及自九十二年
      十二月十三日起至清償日止，按週年利率百分之六計算之
      利息之本票債權不存在。
    被告應返還如附表所示之本票二紙予原告。
    ２備位聲明：確認被告就如附表所示之本票二紙，對原告之
      付款請求權不存在。
（二）原告起訴主張：
    １如附表所示之本票二紙，為原告所簽發，交付被告收執，
      被告於九十一年七、八月間將如附表所示之本票轉讓予訴
      外人即被告胞弟施旻宏，九十五年八月三十一日訴外人施
      旻宏執該等本票向鈞院聲請准許強制執行，經鈞院以九十
      五年度票字第一０七九五二號民事裁定准許，但原告簽發
      、交付本件面額共新臺幣（下同）二百三十萬元及另紙同
      為八十九年十二月十四日簽發、面額七十萬元、票據號碼
      ＴＨ0000000號之本票三紙，係用以擔保訴外人許
      世坤對被告三百萬元之借款債務，而訴外人許世坤業將所
      借用之款項以將支票存入胞姊即原告配偶許甘青擔任法定
      代理人之騏揚實業有限公司（以下簡稱騏揚實業公司）設
      在永豐商業銀行（原名稱建華商業銀行、華信商業銀行）
      三重分行、帳號00000000000000號帳戶，
      由被告執有該帳戶存摺、印鑑以取款憑條自行提領之方式
      清償完畢（被告自九十年一月八日起至九十一年二月十八
      日止期間共提領二十二筆，款項合計高達七百餘萬元），
      主債務既已經清償完畢，保證債務自不存在，原告遂向鈞
      院起訴請求確認執票人施旻宏就如附表所示之本票二紙，
      對原告之本票及利息債權不存在，經鈞院臺北簡易庭以九
      十六年度北簡字第二０三０八號判決原告勝訴，施旻宏提
      起上訴，再經鈞院於九十七年十一月二十六日以九十六年
      度簡上字第四八０號判決駁回上訴，因施旻宏未上訴而告
      確定。詎被告竟於九十七年十二月十一日再執如附表所示
      之本票向鈞院聲請准許強制執行，經鈞院以九十七年度司
      票字第一八八二號裁定准許，但本件本票債權既已因所擔
      保之借款債權清償而消滅，被告自不得再執向原告主張票
      據權利，爰起訴先位請求確認被告就如附表所示之本票，
      票據債權不存在。
    ２民法第三百零八條第一項規定：債之全部消滅者，債務人
      得請求返還或塗銷負債之字據，其僅一部消滅或負債字據
      上載有債權人他項權利者，債務人得請求將消滅事由，記
      入字據，票據法第一百二十四條準用第七十四條第一項亦
      規定：付款人付款時，得要求執票人記載收訖字樣，簽名
      為證，並交出匯票；本件被告就附表所示之本票，票據債
      權既已不存在，原告自得依上述規定請求被告返還票據。
    ３本件如附表所示之票據，發票日均為八十九年十二月十四
      日，原告並未記載到期日，亦未授權被告等人填載（該等
      到期日之記載為被告變造，被告變造本件票據到期日之犯
      行，已經臺灣板橋地方法院檢察署檢察官提起公訴），未
      載到期日應視為見票即付，則本件本票之票款請求權如逾
      九十二年十二月十三日而未行使，即因時效屆滿而消滅，
      縱認本件本票上到期日「九十二年十二月十三日」之記載
      為真正，該等票據之票款請求權如逾九十五年十二月十三
      日未行使，亦因時效屆滿而消滅，而本件被告迄至九十七
      年十二月十一日方行使票款請求權，時效早已屆滿，爰備
      位請求確認被告就如附表所示之本票，票款請求權不存在
      。
（三）對被告答辯之陳述：
    １本件被告之前手施旻宏就如附表所示之本票，對原告無票
      據債權存在，已經鈞院判決確定，被告明知上情，仍受讓
      本件本票，依票據法第十三條但書規定，原告自得對被告
      主張票據債權不存在。
    ２本件票據原因關係消滅一節，已經確定判決認定，並為被
      告所明知，被告仍受讓本件票據，依票據法第十四條第一
      項規定，被告係惡意取得票據，不得享有票據上權利；另
      否認被告係有償向施旻宏取得本件票據，依票據法第十二
      條規定，被告亦應繼受施旻宏之瑕疵，對原告無本票債權
      存在。
    ３否認曾向被告借款三百萬元，亦否認（被證八）保證書之
      真正。
（四）證據：提出（原證一）臺灣臺北地方法院九十七年度司票
      字第一八八二號民事裁定、本票影本、（原證二）本票裁
      定聲請狀、臺灣臺北地方法院九十五年度票字第一０七九
      五二號民事裁定、（原證三）臺灣臺北地方法院九十六年
      度北簡字第二０三０八號民事簡易判決、（原證四）臺灣
      臺北地方法院九十六年度簡上字第四八０號民事判決、（
      原證五）本票影本、（原證六）代償協議書、（原證七）
      永豐商業銀行三重分行永豐銀三重（九五）字第００００
      案號函、申請書、身分證影本、營利事業登記證影本、公
      司執照影本、電腦帳務資料、（原證八）臺灣臺北地方法
      院九十六年度北簡字第二０三０八號事件九十六年八月三
      日言詞辯論筆錄、（原證九）臺灣臺北地方法院九十六年
      度簡上字第四八０號事件九十七年一月四日準備程序筆錄
      、（原證十）收入傳票影本、取款憑條影本、（原證十一
      ）臺灣臺北地方法院九十六年度訴字第五八六八號民事判
      決暨確定證明書、（原證十二）確定證明書、（原證十三
      ）臺灣板橋地方法院檢察署檢察官九十八年度偵字第一九
      三二九號起訴書。
二、被告部分
（一）聲明：原告之訴駁回。
（二）被告則以：
    １其業於九十七年十二月間向訴外人施旻宏買回如附表所示
      、面額二百三十萬元之本票，該等本票為原告親自簽發，
      被告自得執向原告請求。至鈞院九十六年度北簡字第二０
      三０八號、九十六年度簡上字第四八０號判決係就原告與
      訴外人施旻宏間爭執為裁判，與被告無涉，其雖知悉判決
      結果，效力仍不及於被告。
    ２本件票據原因關係為原告八十九年間向其借款三百萬元，
      為清償貸款而簽發、交付，許世坤、黃敏書則為原告之保
      證人，而其自九十年間起向胞弟施旻宏貸款，遂將本件本
      票讓與施旻宏，嗣因施旻宏無法兌現本件票據，其乃於九
      十七年向施旻宏買回本件票據。其得提出證據證明兩造間
      確有借貸關係，被告曾於八十九年十二月十九日、九十年
      六月二十七日由丈母娘鄧只帳戶匯款一百四十萬元、九十
      二萬四千五百一十三元予原告，並陸續於九十年三月三十
      日、七月二十五日、八月三日、九十一年五月六日匯款或
      交付現金二十八萬七千五百一十元、九十二萬四千五百一
      十三元、二十五萬三千八百九十元、三十萬元予原告，原
      告如僅以本件票據為擔保，何以竟收受被告匯交之款項？
      本件本票係原告簽發用以清償對被告之借款債務，並非擔
      保訴外人許世坤對被告之借款債務，蓋如係擔保許世坤之
      債務，應由許世坤簽發本票、由原告背書，不應由原告簽
      發本票，原告所述不合理，被告取得本件票據，無惡意可
      言。
    ３原告所稱存入騏揚實業公司設在永豐商業銀行三重分行帳
      戶之票據，為訴外人黃敏書經營之騏聖國際有限公司（以
      下簡稱騏聖國際公司）所收客票，係騏聖在大陸地區所得
      貨款，焉得以擅自用以償還個人三百萬元之本票債務？實
      則訴外人許世坤共向被告借款一千零六十萬二千六百二十
      六元，該帳戶經存入六百一十一萬二千六百八十七元，被
      告提領二十次、總金額為六百零一萬一千九百七十元，許
      世坤尚積欠被告四百五十九萬零六百五十六元，該帳戶內
      款項並非清償三百萬元本票借款之用；期間許世坤在大陸
      地區經商，要求被告代為管理帳務、支付應付之票款、貨
      款而交付帳戶印鑑，並曾親筆列示各項指示，因該帳戶內
      票款常因未到期無法兌現，許世坤遂要求被告先行墊付後
      再自行取款，並曾要求被告將四百五十一萬一千五百三十
      二元款項匯入黃敏書設在永豐商業銀行三重分行0000
      00000000號帳戶中，被告僅獲償還代墊款一百五
      十萬零四百三十八元。
    ４原告除向被告借款三百萬元外，尚以客票向被告貼現二百
      一十七萬五千四百七十三元等語，資為抗辯。
（三）證據：提出本票、（被證一）帳務明細、臺灣臺北地方法
      院九十八年度審抗字第四二號民事裁定暨確定證明書、（
      被證二）臺灣臺北地方法院九十六年度北簡字第二０三０
      八號事件九十六年五月十一日辯論筆錄、（被證三）借貸
      明細表、帳務明細、支出傳票、支票影本、（被證四）帳
      務明細表、電腦帳務資料、（被證五）手書帳冊、貨款明
      細表、支票存根、（被證六）帳戶收支明細表、帳務明細
      、往來明細資料表、支票影本、（被證七）支票影本、（
      被證八）保證書、（本院卷第二四五至二五五頁）對帳表
      、帳務明細、支出傳票、（本院卷第二六四至第二七三頁
      ）對帳表、帳務明細、保證書、戶籍謄本，並聲請訊問證
      人高銘義。
三、原告主張之事實，業據提出本院九十七年度司票字第一八八
    二號民事裁定、本票影本、本票裁定聲請狀、本院九十五年
    度票字第一０七九五二號民事裁定、九十六年度北簡字第二
    ０三０八號民事簡易判決、九十六年度簡上字第四八０號民
    事判決、本票影本、代償協議書、永豐商業銀行三重分行永
    豐銀三重（九五）字第００００案號函、申請書、身分證影
    本、營利事業登記證影本、公司執照影本、電腦帳務資料、
    本院九十六年度北簡字第二０三０八號事件九十六年八月三
    日言詞辯論筆錄、九十六年度簡上字第四八０號事件九十七
    年一月四日準備程序筆錄、收入傳票影本、取款憑條影本、
    本院九十六年度訴字第五八六八號民事判決暨確定證明書、
    確定證明書、臺灣板橋地方法院檢察署檢察官九十八年度偵
    字第一九三二九號起訴書為證，上開證據之真正，並為被告
    所不爭執，應堪信為真，但原告之請求均為被告否認。
    被告所辯亦據提出本票、帳務明細、本院九十八年度審抗字
    第四二號民事裁定暨確定證明書、九十六年度北簡字第二０
    三０八號事件九十六年五月十一日辯論筆錄、借貸明細表、
    帳務明細、支出傳票、支票影本、帳務明細表、電腦帳務資
    料、手書帳冊、貨款明細表、支票存根、帳戶收支明細表、
    往來明細資料表、保證書、對帳表、戶籍謄本為憑，該等證
    據之真正，除本票上到期日及保證書、對帳表外，亦為原告
    所不爭執，但被告所辯均為原告否認。
四、茲分述如下：
（一）兩造不爭執之事實：
    １如附表所示之本票二紙，為原告於八十九年十二月十四日
      簽發並交付被告收執。
    ２被告於九十一年七、八月間將如附表所示之本票轉讓予訴
      外人即被告胞弟施旻宏，九十五年八月三十一日施旻宏執
      該等本票向本院聲請准許強制執行，經本院以九十五年度
      票字第一０七九五二號民事裁定准許（參見原證二本票裁
      定聲請狀、本院九十五年度票字第一０七九五二號民事裁
      定）。
    ３原告於九十六年間向本院起訴請求確認執票人施旻宏就如
      附表所示之本票二紙，對原告之票據及利息債權不存在，
      經本院臺北簡易庭以九十六年度北簡字第二０三０八號判
      決原告勝訴（參見原證三本院九十六年度北簡字第二０三
      ０八號民事簡易判決），施旻宏提起上訴，再經本院於九
      十七年十一月十二日言詞辯論終結，於九十七年十一月二
      十六日以九十六年度簡上字第四八０號判決駁回上訴（參
      見原證四本院九十六年度簡上字第四八０號民事判決），
      因施旻宏未上訴而於九十七年十二月二十九日確定（參見
      原證十二確定證明書）。
    ４施旻宏於九十七年十二月間將如附表所示之本票二紙讓與
      被告，被告於九十七年十二月十一日執如附表所示之本票
      向本院聲請准許強制執行，經本院以九十七年度司票字第
      一八八二號裁定准許（參見原證一本院九十七年度司票字
      第一八八二號民事裁定、本票影本）。
（二）被告就如附表所示之本票，對原告有無票據債權存在部分
    １本件原告曾就如附表所示之本票二紙，於九十六年間以訴
      外人施旻宏為被告，起訴請求確認「執票人施旻宏就如附
      表所示之本票二紙，對原告之本票債權不存在」，經本院
      九十六年度北簡字第二０三０八號判決原告勝訴，施旻宏
      上訴，再經本院九十六年度簡上字第四八０號事件於九十
      七年十一月十二日言詞辯論終結，於同年月二十六日判決
      駁回上訴，因施旻宏未上訴而於九十七年十二月二十九日
      確定，此經原告陳明在卷，核與（原證三）本院九十六年
      度北簡字第二０三０八號民事簡易判決、（原證四）本院
      九十六年度簡上字第四八０號民事判決、（原證十二）確
      定證明書所載一致，並經被告自承不諱，前已述及，而被
      告於該案件事實審言詞辯論終結後之九十七年十二月間自
      施旻宏處受讓如附表所示之本票，依民事訴訟法第四百條
      第一項、第四百零一條第一項規定，原確定判決訴訟標的
      即「施旻宏就如附表所示之本票二紙對原告無本票債權存
      在」已經確定判決而有既判力，且效力及於該案件繫屬後
      為當事人施旻宏繼受人之被告，被告不得為相反、歧異之
      主張，易言之，被告不得主張施旻宏就如附表所示之本票
      二紙對原告有票據債權存在（票據債權包含票面金額債權
      及自到期日起至清償日止按年息六釐計算之利息債權）。
    ２按匯票依背書及交付而轉讓，無記名匯票得僅依交付轉讓
      之；到期日後之背書，僅有通常債權轉讓之效力；第二章
      第二節關於背書之規定，除第三十五條外，均於本票準用
      之，票據法第三十條第一項、第四十一條第一項、第一百
      二十四條定有明文。按作成拒絕付款證書後，或作成拒絕
      付款證書期限經過後所為之背書，謂為期限後背書，依票
      據法第四十一條但書規定，祇發生債務人得以對抗背書人
      之事由，轉而對抗被背書人之問題，非謂被背書人因此不
      得享有票據上權利；期後背書，亦具有權利移轉之效力，
      背書人享有之支票上權利，均移轉於被背書人，此與通常
      之背書相同，所不同者乃期後背書之被背書人所取得之票
      據上權利，不受票據抗辯之切斷之保護，因此票據債務人
      得以對抗背書人之事由，對抗被背書人，最高法院五十二
      年台上字第九四九號、七十年度台上字第一一五四、二六
      四五、三三八一號、七十一年度台上字第三０三０、四五
      八七號、七十二年度台上字第一一五八、三六七九、四一
      六六號、七十三年度台上字第二二八、四五四四號、七十
      四年度台上字第二四四四號、七十六年度台上字第一二七
      四、一八九八號、八十一年度台上字第一七二七號迭著有
      判例、裁判闡釋詳明。
    ３本件如附表所示之本票為無記名票據，發票日為八十九年
      十二月十四日，到期日經載為九十二年十二月十三日，並
      經訴外人施旻宏於九十五年間向原告提示未獲付款，進而
      向本院聲請准許強制執行，有本票、（原證二）本票裁定
      聲請狀、本院九十五年度票字第一０七九五二號民事裁定
      可資參佐，被告於九十七年十二月間方自施旻宏處受讓該
      等本票，此亦經被告陳明在卷，且為原告所不爭執，被告
      係提示、到期日、作成拒絕付款證書期限經過後後方受讓
      本件本票，依票據法第一百二十四條準用第四十一條第一
      項規定，僅有通常債權轉讓之效力，票據債務人即原告得
      以對抗讓與人施旻宏之事由，對抗受讓之被告。
    ４綜上所述，原告得以對抗讓與人施旻宏之事由，對抗受讓
      之被告，被告復不得主張施旻宏就如附表所示之本票二紙
      對原告有票據債權存在，則被告係自對原告無票據債權之
      施旻宏處依通常債權轉讓之方式受讓本件票據，被告未能
      取得對原告之票據債權，就如附表所示之本票，對原告無
      票據債權存在，殆無疑義。
（三）原告得否請求返還如附表所示之票據部分
    １付款人付款時，得要求執票人記載收訖字樣，簽名為證，
      並交出匯票，付款人為一部分之付款時，得要求執票人在
      票上記載所收金額，並另給收據；第二章第七節關於付款
      之規定，均於本票準用之，票據法第七十四條第一項、第
      一百二十四條固有明文規定，然本件如附表所示之本票，
      票據債務人即原告並未給付票款，此經原告供承無訛，自
      難準用票據法關於匯票付款章節之規定，請求被告交出票
      據。
    ２次按債之全部消滅者，債務人得請求返還或塗銷負債之字
      據，其僅一部消滅或負債字據上載有債權人他項權利者，
      債務人得請求將消滅事由，記入字據，民法第三百零八條
      第一項亦有明文。本件被告就如附表所示之本票，對原告
      並無票據債權存在，此經本院審認如前，原告就該等本票
      之票據債務已全部消滅，而如附表所示之本票，性質上亦
      不失為表彰票據債務人負債之字據，是原告依民法第三百
      零八條第一項之規定，請求被告返還如附表所示之票據，
      尚非無憑。
（四）從而，原告先位請求確認被告就如附表所示之本票，對原
      告之票據債權不存在，及依民法第三百零八條第一項規定
      請求被告返還如附表所示之本票二紙，洵屬有據，應予准
      許。
五、本件事證已臻明確，兩造其餘攻擊防禦方法及所提證據，於
    判決結果不生影響，爰不一一論列，併此敘明。
據上論結，本件原告之訴有理由，依民事訴訟法第七十八條，判
決如主文。
中    華    民    國    98    年    12    月    30    日
                    民事第一庭  法  官  洪文慧
上列正本核與原本無異。
如不服本判決，得於判決送達之翌日起二十日內，以書狀敘述理
由，向本庭提起上訴。
中    華    民    國    98    年    12    月    30    日
                                書記官  林芝儀
┌───────────────────────────┐
│附表：本票詳目                                        │
├───┬────┬──────┬────┬──────┤
│發票人│票據號碼│ 票面金額   │發 票 日│   其 他    │
│      │        │（新臺幣）  │到 期 日│            │
├───┼────┼──────┼────┼──────┤
│丙○○│ＴＨ    │壹佰拾萬元│89.12.14│免除作成拒絕│
│      │0000000 │            │92.12.13│證書        │
├───┼────┼──────┼────┼──────┤
│丙○○│ＴＨ    │壹佰萬元    │89.12.14│免除作成拒絕│
│      │0000000 │            │92.12.13│證書        │
└───┴────┴──────┴────┴──────┘

司法院資訊處製作；財團法人民間司法改革基金會備份。
